【裁判字號】    97,聲,1198
【裁判日期】    970925
【裁判案由】    停止執行
【裁判全文】
臺灣臺南地方法院民事裁定              97年度聲字第1198號
聲  請  人  庚○○
相  對  人  甲○○
            己○○
            乙○○
            臺南縣稅務局佳里分局
            丁○○
            戊○○
            丙○○
上列當事人間聲請停止執行事件，本院裁定如下：
    主  文
聲請人供擔保新臺幣壹佰玖拾肆萬柒仟佰陸拾貳元後，本院96
年度執字第71088號強制執行事件就如附表編號2所示未保存登記
建物之強制執行程序，於本院97年度訴字第1362號第三人異議之
事件裁判確定或和解、撤回前應暫予停止。
聲請人其餘聲請駁回。
    理  由
一、按有回復原狀之聲請或提起再審或異議之訴，或對於和解為
    繼續審判之請求，或提起宣告調解無效之訴、撤銷調解之訴
    ，或對於許可強制執行之裁定提起抗告時，法院因必要情形
    或依聲請定相當並確實之擔保，得為停止強制執行之裁定；
    強制執行法第18條第2項定有明文。
二、本件聲請意旨略以：附表編號2所示未保存登記建物為聲請
    人所有，然遭相對人為滿足其債權，而向本院聲請查封拍賣
    （本院96年度執字第71088號），聲請人已向本院提起第三
    人異議之訴（本院97年度訴字第1362號），為免前揭強制執
    行程序損及聲請人之權益，為此聲請人願供擔保，請准裁定
    停止本院96年度執字第71088號強制執行事件對於附表編號2
    所示未保存登記建物之強制執行程序等語。
三、經查：
(一)、相對人即債權人甲○○持本院債權憑證為執行名義，聲請對
    相對人即債務人丁○○所有如附表編號2所示未保存登記建
    物為強制執行，而相對人己○○、乙○○係如附表編號1所
    示土地及建物之抵押權人，相對人臺南縣稅務局佳里分局係
    如附表編號1所示建物之禁止處分登記債權人，相對人戊○○、丙○○為同案債務人，有本院96年度執字第71088號執
    行卷宗可稽，顯見相對人己○○、乙○○、臺南縣稅務局佳
    里分局、戊○○、丙○○等人與聲請人主張其為如附表編號
    2所示未保存登記建物之所有人乙節，並無法律上之利害關
    係，則聲請人將相對人己○○、乙○○、臺南縣稅務局佳里
    分局、戊○○、丙○○等人列為本件聲請停止執行事件之相
    對人，並無必要，合先敘明。
(二)、又法院依強制執行法第18條第2項定擔保金額而准許停止強
    制執行之裁定者，該項擔保係備供債權人因停止執行所受損
    害之賠償，其數額應依標的物停止執行後，債權人未能即時
    受償或利用該標的物所受之損害額，或其因另供擔保強制執
    行所受之損害額定之，而與債務人無涉。因之，聲請人前開
    其餘主張，經本院調取該執行卷宗及本院97年度訴字第1362
    號第三人異議之訴卷宗審究後，認為聲請人對於相對人即債
    權人甲○○之聲請停止執行部分，為有理由，應予准許。本
    院審酌相對人即債權人甲○○因本件停止執行所受損害，為
    相對人即債權人甲○○未能即時進行拍賣程序使其債權獲得
    滿足所受延滯獲償之損害，是依此酌定聲請人應供擔保金額
    為新台幣（下同）1,947, 362元【相對人即債權人甲○○因
    第三人異議之訴審理期間之停止執行致其債權延滯受償可能
    產生之損害為：0000000（債權額）×5%（法定週年利率）
    ×4又4/12（第三人異議之訴第一、二、三審合計審理期間
    ）=0000000，元以下四捨五入】。至聲請人其餘之聲請，則
    非有據，不應准許。
四、爰依強制執行法第18條第2項，裁定如主文。
中    華    民    國    97    年    9     月    25    日
                  民事第三庭    法  官  張季芬
以上正本係照原本作成。
如對本裁定抗告，應於收受裁定正本送達後10日內向本院提出抗
告狀，並繳納抗告裁判費新台幣1,000元整。
中    華    民    國    97    年    9     月    25    日
                                書記官  顏惠華


司法院資訊處製作；財團法人民間司法改革基金會備份。
